【裁判字號】    98,訴,1076
【裁判日期】    990225
【裁判案由】    違反毒品危害防制條例
【裁判全文】
臺灣屏東地方法院刑事判決              98年度訴字第1076號
公  訴  人  臺灣屏東地方法院檢察署檢察官
被      告  甲○○
上列被告因違反毒品危害防制條例案件，經檢察官提起公訴（98
年度毒偵字第829 號），被告於準備程序就被訴事實為有罪之陳
述，本院合議庭裁定由受命法官獨任進行簡式審判程序，並予判
決如下：
    主  文
甲○○施用第一級毒品，累犯，處有期徒刑拾月；又施用第二級
毒品，累犯，處有期徒刑陸月。應執行有期徒刑壹年貳月。
    事  實
一、甲○○前於民國92年間，因施用毒品案件，經本院以92年度
    毒聲字第1003號裁定令入勒戒處所施以觀察、勒戒，認有繼
    續施用毒品之傾向，本院再以93年度毒聲字第53號裁定送戒
    治處所施以強制戒治，於93年9 月9 日停止處分出監，並經
    臺灣屏東地方法院檢察署檢察官以93年度戒毒偵字第110 號
    為不起訴處分確定。另其(1)於84年間，因幫助施用毒品、殺
    人未遂案件，經本院以84年度訴字第596 號判決分別判處有
    期徒刑2 年、8 年，應執行有期徒刑9 年確定；(2)又於同年
    間，因妨害兵役條例案件，經本院以84年度易字第2266號判
    決判處拘役40日確定；(3)復於85年間因肅清煙毒條例案件，
    經本院以85年度訴字第181 號判決分別判處有期徒刑6 月、
    3 年4 月，應執行有期徒刑3 年8 月確定；上開案件接續執
    行，於90年12月5 日縮短刑期假釋付保護管束出監；嗣於93
    年9 月9 日撤銷保護管束，執行殘刑有期徒刑6 年4 月13日
    ；(4)又於93年間因竊盜案件經本院以93年度簡字第1311號判
    決判處拘役59日確定。上開案件除殺人未遂部分不符合減刑
    條例規定維持有期徒刑8 年外，其餘案件經本院以96年度聲
    減字第2224號裁定，分別減為有期徒刑1 年、3 月、1 年8
    月、29日，有期徒刑部分應執行10年確定，而於97年5 月29
    日縮短刑期執行完畢。詎其猶不知戒絕悔改，明知海洛因、
    甲基安非他命業經公告列分別為毒品危害防制條例第2 條第
    2 項第1 款、第2 款之第一級、第二級毒品，均不得非法持
    有、施用，於上開強制戒治執行完畢5 年內，竟基於施用第
    一級、第二級毒品之犯意分別為下列犯行：(一)復於98年2 月
    3 日上午某時許，在不詳處所，以將海洛因倒入注射針筒內
    摻水稀釋後，再以注射針筒注射手臂之方式，施用第一級毒
    品海洛因1 次；(二)於上開時間、在不詳之地點，隨即另以將
    甲基安非他命置於玻璃管內以火燒烤加熱後，吸食所產生煙
    霧之方式，施用第二級毒品甲基安非他命1 次。嗣於98年2
    月5 日16時30分許，員警在屏東縣萬丹鄉○○路某香蕉工寮
    內見其形跡可疑，趨前盤查，經警徵得其同意採集尿液送請
    鑑驗結果，嗎啡（海洛因代謝物）及甲基安非他命均呈陽性
    反應，始查悉上情。
二、案經屏東縣政府警察局屏東分局報告臺灣屏東地方法院檢察
    署檢察官偵查起訴。
    理  由
一、本案被告甲○○所犯違反毒品危害防制條例罪，並非法定刑
    為死刑、無期徒刑或最輕本刑3 年以上有期徒刑之罪，亦非
    高等法院管轄第一審之案件，而被告於本院準備程序中就被
    訴事實為有罪之陳述，本院合議庭乃裁定由受命法官獨任進
    行簡式審判程序。又簡式審判程序之證據調查，不受刑事訴
    訟法第159 條第1 項、第161 條之2 、第161 條之3 、第16
    3 條之1 及第164 條至第170 條規定之限制，刑事訴訟法第
    273 條之2 亦定有明文，故本件審理依該規定，亦排除嚴格
    證據調查，併予敘明。
二、上開犯罪事實，業據被告甲○○於本院審理中供承不諱；而
    被告於98年2 月5 日為警查獲後所排放之尿液經採樣送驗，
    以酵素免疫分析法檢驗及氣相層析質譜儀法確認檢驗結果，
    於嗎啡及甲基安非他命均呈陽性反應，有屏東縣政府警察局
    屏東分局偵辦毒品條例案件尿液受檢人真實姓名對照表及臺
    灣檢驗科技股份有限公司98年2 月24日所出具報告編號KＺ00
    0000000000號之濫用藥物尿液檢驗報告各1 份附卷可稽（見
    警第9 頁、第7 頁），足見被告上開自白，確與客觀事實相
    符，堪予採認。再被告前於92年間，因施用毒品案件，經本
    院以92年度毒聲字第1003號裁定令入勒戒處所施以觀察、勒
    戒，認有繼續施用毒品之傾向，經本院以93年度毒聲字第53
    號裁定送戒治處所施以強制戒治，於93年9 月9 日停止處分
    出監，並經臺灣屏東地方法院檢察署檢察官以93年度戒毒偵
    字第110 號為不起訴處分確定，此有臺灣高等法院被告前案
    紀錄表及臺灣屏東地方法院檢察署全國施用毒品案件紀錄表
    在卷可查，是被告確有於上開強制戒治執行完畢後，5 年內
    復行施用毒品之罪行。綜此，本件事證已臻明確，被告上開
    施用第一級毒品海洛因、第二級毒品甲基安非他命之犯行均
    洵堪認定，應依法論科。
三、按海洛因及甲基安非他命分屬毒品危害防制條例第2 條第2
    項第1 款、第2 款規定之第一級及第二級毒品，均不得持有
    及施用，核被告甲○○所為，係犯毒品危害防制條例第10條
    第1 項之施用第一級毒品罪及同法條第2 項之施用第二級毒
    品罪。被告施用前後之持有第一級毒品及第二級毒品之低度
    行為，分別為其施用第一級毒品與第二級毒品之高度行為所
    吸收，均不另論罪。又被告所犯前開2 罪間，犯意各別，罪
    名、行為且互殊，應予分論併罰。另被告有如前揭犯罪事實
    欄所述之經有期徒刑宣告及執行完畢之情形，有前開臺灣高
    等法院被告前案紀錄表附卷可稽，其於有期徒刑執行完畢後
    5 年以內，故意再犯本件均為有期徒刑以上之罪，皆構成累
    犯，均應依刑法第47條第1 項規定加重其刑。爰審酌被告前
    已因施用毒品犯行經觀察、勒戒、及強制戒治，竟仍故態復
    萌，復行施用毒品不輟，無視於毒品對於自身健康之戕害及
    國家對於杜絕毒品犯罪之禁令，足認非予以適當刑罰不足以
    禁絕；惟衡酌施用毒品係屬自戕行為，又其犯罪手段尚屬平
    和，亦未因此而危害他人，所生損害尚非鉅大，且被告於犯
    後於本院審理時坦承犯行，尚見悔意之犯罪後態度，另施用
    毒品者均有相當程度之成癮性及心理依賴，其犯罪心態與一
    般刑事犯罪之本質並不相同，應側重適當之醫學治療及心理
    矯治為宜暨其教育程度僅國中畢業、家庭狀況貧寒等一切情
    狀，分別量處如主文所示之刑，併定其應執行刑，以示懲儆
    。
據上論斷，應依刑事訴訟法第273 條之1 第1 項、第299 條第1
項前段，毒品危害防制條例第10條第1 項、第2 項，刑法第11條
前段、第47條第1項、第51條第5 款，判決如主文。
本案經檢察官潘國威到庭執行職務。
中    華    民    國    99    年    2     月    25    日
                  刑事第三庭    法  官  陳怡先
以上正本證明與原本無異。
如不服本判決應於收受判決後10日內向本院提出上訴書狀，並應
敘述具體理由；其未敘述上訴理由者，應於上訴期間屆滿後20日
內向本院補提理由書（均須按他造當事人之人數附繕本）「切勿
逕送上級法院」。
中    華    民    國    99    年    2     月    25    日
                                書記官  鍾小屏
附錄本案論罪科刑法條：
毒品危害防制條例第10條
施用第一級毒品者，處 6 月以上 5 年以下有期徒刑。
施用第二級毒品者，處 3 年以下有期徒刑。

司法院資訊處製作；財團法人民間司法改革基金會備份。
